# 请教陈版，分红代扣代交个税现金流量问题

提问人：cjzhangyong 时间：2015-09-24 11:02:33
公司分红 1000 万元，假设代扣代交个税 200 万， 借：应付股利 2000 贷：银行存款 1800 应交税费-个税 200 借：应交税费 200 贷：银行存款 200
分配股利、利润或偿付利息支付的现金 应是 2000 万，还是分配股利、利润或偿付利息支付的现金 1800 支付的各项税费 200

回答人：chenyiwei
建议为前者（分配股利、利润或偿付利息支付的现金 应是 2000 万）。“支付的各项税费”中一般不含代扣代缴的税费。但此问题还可能有争议，例如对“支付给职工以及为职工支付的现金”中是否包含所扣缴的个人所得税的讨论，到现在还没有定论。